【裁判字號】    97,訴,3272
【裁判日期】    971231
【裁判案由】    違反毒品危害防制條例
【裁判全文】
臺灣彰化地方法院刑事判決               97年度訴字第3272號
                                       97年度訴字第3277號
公  訴  人  臺灣彰化地方法院檢察署檢察官
被      告  甲○○
                    （另案於臺灣彰化監獄執行中）
上列被告因違反毒品危害防制條例案件，經檢察官提起公訴（97
年度毒偵字第3738、3868、4189號），於本院準備程序中，被告
就被訴事實為有罪之陳述，經裁定改行簡式審判程序，本院判決
如下：
    主  文
甲○○施用第一級毒品，處有期徒刑柒月。又施用第一級毒品，
處有期徒刑柒月。又施用第一級毒品，處有期徒刑柒月，扣案之
注射針筒壹支沒收。應執行有期徒刑壹年肆月，扣案之注射針筒
壹支沒收。
    犯罪事實
一、甲○○前於民國90年間，因施用第二級毒品案件，經本院裁
    定送觀察、勒戒後，因認無繼續施用毒品之傾向，於90年6
    月7 日執行完畢釋放，由臺灣彰化地方法院檢察署檢察官以
    90年度毒偵字第1545號為不起訴處分確定；且於95年間，因
    施用第一級毒品案件，經本院裁定送觀察、勒戒後，因認有
    繼續施用毒品之傾向，復經本院裁定令入戒治處所施以強制
    戒治，甫於97年3 月20日強制戒治執行完畢釋放，由臺灣彰
    化地方法院檢察署檢察官以97年度戒毒偵字第186 號為不起
    訴處分確定。詎其仍未戒除毒癮，復基於施用第一級毒品海
    洛因之犯意，分別於97年8 月8 日晚間8 時許，在彰化縣員
    林鎮員林公園廁所內；於97年9 月3 日上午11時許，在彰化
    縣社頭鄉里○村○○路高鐵橋下；及於97年9 月18日上午11
    時11分許，在彰化縣社頭鄉○○路2 之16號前路旁，以將第
    一級毒品海洛因粉末置入注射針筒內加水後，再以針筒注射
    手臂血管之方式，各施用第一級毒品海洛因1 次。嗣分別遭
    查獲：(1)先於97年8 月11日下午5 時許，為警盤查甲○○與
    其友人劉宗龍所乘坐停放在彰化縣社頭鄉○○村○○○路天
    門宮旁之車牌號碼QT-0090 號自小客車時，查悉甲○○為毒
    品列管人口，且經其同意採集尿液送驗，結果呈嗎啡陽性反
    應；(2)另於97年9 月6 日下午2 時許，在彰化縣社頭鄉○○
    路與中興路口遭警盤查，查悉其為毒品列管人口，且經其同
    意採集尿液送驗，結果呈嗎啡陽性反應；(3)再於97年9 月18
    日上午11時11分許，在彰化縣社頭鄉○○路2 之16號前路旁
    ，甲○○正在施用第一級毒品海洛因時，為警當場查獲，並
    扣得甲○○所有供施用第一級毒品海洛因之注射針筒1 支，
    且經其同意採集尿液送驗，結果呈嗎啡陽性反應，而查悉上
    情。
二、案經彰化縣警察局田中分局報請臺灣彰化地方法院檢察署檢
    察官偵查起訴。
    理  由
一、按除被告所犯為死刑、無期徒刑、最輕本刑為3 年以上有期
    徒刑之罪或高等法院管轄第1 審案件者外，於前條第1 項程
    序進行中，被告先就被訴事實為有罪之陳述時，審判長得告
    知被告簡式審判程序之旨，並聽取當事人、代理人、辯護人
    及輔佐人之意見後，裁定進行簡式審判程序；除簡式審判程
    序及簡易程序案件外，第1 審應行合議審判，刑事訴訟法第
    273 條之1 第1 項、第284 條之1 分別定有明文。本件被告
    甲○○所涉係死刑、無期徒刑、最輕本刑為3 年以上有期徒
    刑之罪或高等法院管轄第1 審案件以外之罪，並於本院行準
    備程序時就被訴事實為有罪之陳述，本院合議庭依前揭規定
    ，經評議結果，裁定改由受命法官獨任行簡式審判程序。
二、上開犯罪事實，業據被告甲○○於本院審理時坦承不諱，又
    被告經警採集其尿液送驗結果，確均呈嗎啡陽性反應，此有
    彰化縣警察局田中分局委託檢驗尿液代號與真實姓名對照認
    證單3 紙及詮昕科技股份有限公司分別於97年8 月25日、97
    年9 月18日及97年10月6 日出具之濫用藥物尿液檢驗報告各
    1 紙附卷可稽；此外復有已使用過注射針筒1 支扣案可資佐
    證，足徵被告之自白確與事實相符，堪以採信。又被告前於
    95年間，因施用第一級毒品案件，經本院裁定送觀察、勒戒
    後，因認有繼續施用毒品之傾向，復經本院裁定令入戒治處
    所施以強制戒治，甫於97年3 月20日強制戒治執行完畢釋放
    ，並由臺灣彰化地方法院檢察署檢察官以97年度戒毒偵字第
    186 號為不起訴處分確定乙情，有臺灣彰化地方法院檢察署
    刑案資料查註紀錄表及臺灣高等法院被告全國前案紀錄表各
    1 份在卷可參。本件事證明確，被告上開犯行洵堪認定，應
    依法論科。
三、核被告甲○○所為，係犯毒品危害防制條例第10條第1 項之
    施用第一級毒品罪。被告持有第一級毒品進而施用，其持有
    第一級毒品之低度行為，應各為其施用第一級毒品之高度行
    為吸收，不另論罪。被告所犯3 次施用第一級毒品海洛因之
    犯行，犯意各別，應予分論併罰。爰審酌被告施用毒品之動
    機、目的、方法、不知珍惜身體、施用毒品所生危害，暨犯
    後坦承犯行之態度等一切情狀，分別量處如主文所示之刑，
    並定其應執行刑，以示懲儆。另扣案已使用過之注射針筒1
    支，係被告所有之物，且供本案施用毒品海洛因之用，業據
    被告供明在卷，爰依刑法第38條第1 項第2 款規定併予宣告
    沒收。
據上論斷，應依刑事訴訟法第273 條之1 第1 項、第299 條第1
項前段，毒品危害防制條例第10條第1 項，刑法第11條前段、第
51條第5 款、第38條第1 項第2 款，判決如主文。
本案經檢察官賴志盛到庭執行職務。
中    華    民    國    97    年    12    月    31    日
                  刑事第七庭          法  官  郭麗萍
以上正本證明與原本無異。
如不服本判決，應於判決送達後10日內，向本院提出上訴書狀，
上訴書狀應「敘述具體上訴理由」，並按他造當事人之人數附繕
本。「切勿逕送上級法院」。
中    華    民    國    97    年    12    月    31    日
                                      書記官  吳冠慧
附錄本案論罪科刑法條全文：
毒品危害防制條例第10條
施用第一級毒品者，處 6 月以上 5 年以下有期徒刑。
施用第二級毒品者，處 3 年以下有期徒刑。


司法院資訊處製作；財團法人民間司法改革基金會備份。
